【裁判字號】    97,聲,1788
【裁判日期】    970827
【裁判案由】    返還擔保金
【裁判全文】
臺灣臺中地方法院民事裁定    97年度聲字第1788號
聲  請  人  甲○○
相  對  人  乙○○
上列當事人間聲請返還擔保金事件，本院裁定如下：
    主    文
聲請駁回。
聲請訴訟費用由聲請人負擔。
    理    由
一、按返還擔保金，依民事訴訟法第106條準用第104條之規定，
    須符合：(1)應供擔保之原因消滅者；(2)供擔保人證明受擔保
    利益人同意返還者；(3)訴訟終結後，供擔保人證明已定20日
    以上之期間，催告受擔保利益人行使權利而未行使，或法院
    依供擔保人之聲請，通知受擔保利益人於一定期間內行使權
    利並向法院為行使權利之證明而未證明者，法院始得裁定返
    還擔保金。又所謂應供擔保原因之消滅，係指無損害發生或
    債權人本案勝訴確定或就所生損害已經賠償而言，有最高法
    院53年台抗字第279號判例可資參照。
二、聲請意旨略以：聲請人與相對人間停止強制執行事件，聲請
    人前依本院95年度聲字第2383號裁定，提供新台幣（下同）
    67,000元為擔保金，並以本院96年度存字第98號提存事件提
    存在案。茲因該事件經本院97年度中簡聲字第66號及97年度
    聲字第1052號裁定駁回提供擔保停止執行之聲請，因免為假
    執行而預供之擔保金亦不得援用而全部失其效力，爰聲請返
    還擔保金等語，並提出本院95年度聲字第2383號民事裁定及
    96年度存字第98號提存書（均影本）為證。
三、經查，本院96年度存字第98號提存事件，係聲請人依本院95
    年度聲字第2383號民事裁定而提供擔保金67,000元，以於本
    院95年度再字第14號再審之訴判決確定前停止本院95年度執
    字第68518號強制執行事件之強制執行程序，是聲請人所提
    存之上揭擔保金，係供為賠償相對人因停止本院95年度執字
    第68518號強制執行事件之強制執行程序所受損害之擔保，
    並非為免假執行所供之擔保，聲請意旨以其另聲請供擔保停
    止強制執行之本院97年度中簡聲字第66號及97年度聲字第
    1052 號事件均經裁定駁回為由，主張上揭擔保亦失其效力
    ，洵無可採。再調閱本院95年度執字第68518號強制執行事
    件卷宗，本院95年度再字第14號再審之訴，業經本院96年度
    再易字第20號駁回聲請人再審之訴確定，聲請人係受敗訴判
    決，而非全部勝訴之確定判決，而聲請人復未證明相對人無
    損害發生、或聲請人就相對人所受損害已經賠償，依上開說
    明，尚難認已符合「應供擔保之原因消滅」之要件；且聲請
    人復未提出其已得受擔保利益人即相對人同意返還擔保金，
    或已定20日以上之期間，催告受擔保利益人即相對人行使權
    利而不行使之證明，是聲請人聲請返還擔保金，於法尚有未
    合，應駁回其聲請。
四、依民事訴訟法第95條、第78條，裁定如主文。
中    華    民    國    97    年    8    月    27     日
                  民事第四庭    法  官  呂麗玉
正本係照原本作成
如不服本裁定應於送達後10日內向本院提出抗告狀，並繳納抗告
費新臺幣1,000元。
中    華    民    國    97    年    8    月    27     日
                                書記官


司法院資訊處製作；財團法人民間司法改革基金會備份。
